臺灣屏東地方法院刑事判決　　　　　　　100年度易字第290號
公　訴　人　臺灣屏東地方法院檢察署檢察官
被　　　告　鄧敦元
上列被告因竊盜等案件，經檢察官提起公訴（100 年度偵緝字第
22號），本院依法行簡式審判程序審理，判決如下：
    主  文
鄧敦元犯如附表所示之罪，各處如附表所示之刑。應執行有期徒
刑玖月，如易科罰金以銀元佰元即新臺幣玖佰元折算壹日。
    事  實
一、鄧敦元前於民國90、91年間，因竊盜、妨害自由等案件，分
    別經臺灣臺中地方法院以90年度訴字第569 號判處有期徒刑
    9 月、91年度易字第3109號判處有期徒刑4 月確定，接續執
    行至92年7 月21日執行完畢。又於93、96年間，因竊盜等案
    件，分別經臺灣嘉義地方法院以94年度簡上字第39號判處有
    期徒刑9 月、臺灣板橋地方法院以96年度易字第3012號判處
    有期徒刑5 月確定，接續執行至97年9 月30日執行完畢。詎
    其不思反省，各基於意圖為自己不法所有之竊盜概括犯意、
    竊盜犯意，分別於附表編號1 和2 、3 所示時間、地點，以
    各該編號所示方法遂行竊盜。嗣警據報後調閱現場監視錄影
    畫面，進而循線查獲。
二、案經屏東縣政府警察局東港分局報告臺灣屏東地方法院檢察
    署檢察官偵查起訴。
    理  由
一、本件係依刑事訴訟法第273 條之1 第1 項行簡式審判程序，
    其證據調查依同法第273 條之2 所定原不受審判外陳述排除
    之限制；又被告對於卷內各項證據亦不爭執證據能力，復無
    事證顯示有何違法取得或類此瑕疵之情，故卷內所列各項證
    據，自均有證據能力，合先敘明。
二、上揭犯罪事實，業據被告坦承不諱，並有附表所示人證、物
    證可資佐證，是認其自白與事實相合，堪予採信，從而本件
    罪證明確，被告犯行洵足認定，應依法論科。
三、按行為後法律有變更者，適用行為時之法律，但行為後之法
    律有利於行為人者，適用最有利於行為人之法律，刑法第2
    條第1 項定有明文；且比較法律孰為有利於行為人時，應就
    罪刑有關之一切情形，比較其全部結果為整體適用，不能割
    裂而分別適用有利益之條文（最高法院27年上字第2615號判
    例意旨參照）。查被告於附表編號1 和2 所示行為後，刑法
    業於95年7 月1 日修正施行，論罪科刑所適用之刑罰法律有
    所變更，爰詳述如下：
（一）修正後刑法刪除第56條關於連續犯之規定，而被告於附表
      編號1 和2 所為多次竊盜，係基於概括犯意觸犯同一罪名
      ，依修正前刑法第56條之規定屬連續犯，以一罪論但得加
      重其刑至二分之一；惟如依修正後之新法規定，因連續犯
      已經刪除，即應按數罪之規定予以分論併罰。是比較新舊
      法結果，自以修正前之刑法較有利於被告。
（二）刑法第33條第5 款經修正為「罰金刑新臺幣1000元以上」
      ，與修正前刑法第33條第5 款規定「罰金刑銀元1 元以上
      」有間，比較新舊法結果，新法之罰金刑下限業已提高，
      此部分修正後之刑法亦無較有利於被告。
（三）綜合上述罪刑比較結果，堪認被告於附表編號1 和2 所示
      行為後之法律並無較有利之情形，故依刑法第2 條第1 項
      前段，此部分應適用其行為時即95年7 月1 日修正施行前
      之法律論處。
四、核被告所為，均係犯刑法第320 條第1 項之竊盜罪。關於附
    表編號1 和2 部分，被告係基於概括犯意而多次行竊，應依
    修正前刑法第56條評價為一個連續犯，並加重刑度。被告所
    犯附表編號1 和2 、3 所示二罪，犯意個別、行為互殊，應
    分論併罰。被告曾受如事實欄所載判刑執行等情，有前案紀
    錄表、刑案資料查註紀錄表各1 份可考，其於徒刑執行完畢
    後，5 年內故意再犯本件有期徒刑以上之各罪，為累犯，皆
    依刑法第47條第1 項加重刑度（關於附表編號1 和2 部分，
    無論依修正前後之規定，均構成累犯，即無有利或不利之情
    形，自無庸為新舊法之比較，最高法院97年度第2 次刑事庭
    會議決議意旨參照）。本件被告所犯罪行同有兩種以上刑度
    加重事由的部分，應依法遞加之。末按竊盜既未遂之區別，
    應以所竊之物已否移入自己實力支配下為標準，若行為人業
    將所竊之物移歸己力支配下，即屬竊盜既遂，至其後因被發
    覺致未能將財物攜離行竊現場，對其竊盜既遂之行為，並無
    影響（最高法院89年度台上字第5389號判決意旨參照），是
    被告既坦認：竊取附表編號3 所示財物後已走到廟外門口，
    但此時遭廟方人員喝令留步，才趕緊拋棄該物逕行逃逸等語
    （見偵緝卷第28頁），顯見其已將所竊之物移歸己力支配下
    ，核屬既遂犯，不因是否成功攜離行竊現場而有異，故起訴
    書原認附表編號3 部分係未遂犯殊有誤會，然此業經公訴人
    當庭更正（見本院100 年5 月23日準備程序筆錄第2 頁），
    特予敘明。
五、爰審酌被告時值年壯，非無謀生能力，詎不思以正當手段賺
    得所需，竟一再起意行竊為取財之道，犯罪動機可議；又被
    告犯下本件數起竊案、所盜之物俱有高額現金，侵害他人財
    產法益情節自屬嚴重；末觀被告早於77年間起，業有詐欺、
    妨害風化、竊盜、妨害自由、偽造文書等前科，素行甚差，
    有上開前案紀錄資料供參，但其歷經判刑執行，仍迭次犯下
    本案數罪，顯見被告對監獄教化之反應尚低、未因屢受刑事
    程序記取教訓，原不宜輕縱；惟念在被告坦然面對司法、自
    白全部罪行，並提出新臺幣（下同）14萬4000元之損害賠償
    與全數被害人達成和解（本院100 年度附民字第72號和解筆
    錄足稽），其犯後態度尚佳等一切情狀，各量處如主文所示
    之刑。
六、按中華民國九十六年罪犯減刑條例施行前，經通緝而未於96
    年12月31日以前自動歸案接受偵查、審判或執行者，不得依
    本條例減刑，該條例第5 條規定甚明。關於附表編號1 和2
    部分，被告於偵查中因傳拘無著，在99年7 月30日遭發佈通
    緝、100 年1 月3 日緝獲到案等節，有臺灣屏東地方法院檢
    察署99年7 月30日屏檢榮偵孝緝字第836 號、緝獲被告之偵
    訊筆錄在卷可查（見偵卷第29頁、偵緝卷第27頁），是被告
    之通緝日期既於上開條例施行後，此部分犯行時間又在96年
    4 月24日以前，且無中華民國九十六年罪犯減刑條例第3 條
    所定不予減刑之情形，應依該條例第2 條第1 項第3 款、第
    7 條之規定，減為如主文所示之刑。
七、按行為後法律有變更，比較裁判前之法律孰為有利於行為人
    時，應綜合比較後為整體適用，不能割裂而分別適用有利益
    之條文，固有最高法院27年上字第2615號判例可資參照，但
    此所謂不能割裂適用，係指與罪刑有關之本刑而言，不包括
    易刑處分，即關於易科罰金、易服勞役部分應分別為新舊法
    有利不利之比較，依刑法第2 條第1 項從舊從輕原則定其易
    刑之折算標準（最高法院96年度台非字第85號判決意旨參照
    ）。查被告於附表編號1 和2 所示犯行後，刑法第41條亦於
    95年7 月1 日修正施行，依其行為時之刑法第41條、95年7
    月1 日修正施行前罰金罰鍰提高標準條例第2 條、現行法規
    所定貨幣單位折算新臺幣條例第2 條等規定，易科罰金之折
    算標準，以新臺幣300 元以上900 元以下折算1 日。惟95年
    7 月1 日修正施行之刑法第41條則規定，易科罰金之折算標
    準為新臺幣1000元、2000元或3000元折算1 日。是比較修正
    前後之易科罰金相關規定，以被告行為時之法律對其較為有
    利，此部分自應適用該行為時即95年7 月1 日修正施行前刑
    法等規定，以及中華民國九十六年罪犯減刑條例第9 條，諭
    知易科罰金之折算標準（刑法第41條雖再於98年1 月21日、
    98年12月30日修正公布，然並未變更第1 項關於易科罰金折
    算標準之規定，尚無新舊法比較適用問題）。至附表編號3
    所示犯行部分，則依現行刑法第41條第1 項前段諭知易科罰
    金之折算標準。
八、按裁判確定前犯數罪，其中一罪在新法施行前者，亦應依刑
    法第2 條第1 項之規定，適用最有利於行為人之法律定應執
    行刑（最高法院95年度第8 次刑事庭會議決議意旨參照）。
    本件被告所犯數罪，其中一罪即附表編號1 和2 部分，於行
    為後刑法第51條業經修正施行，而修正前刑法第51條規定「
    數罪併罰合併定應執行有期徒刑之刑期不得逾20年」，修正
    後刑法第51條第5 款則將應執行有期徒刑之上限提高為「30
    年」，經比較修正前後之規定，修正後刑法第51條第5 款難
    謂較有利於被告，自應依刑法第2 條第1 項前段，適用95年
    7 月1 日修正施行前之刑法第51條第5 款定本件應執行刑。
九、按95年7 月1 日修正施行之刑法施行法第3 條之1 第3 項規
    定，於95年7 月1 日刑法修正施行前犯併合處罰數罪中之一
    罪，且該數罪均符合刑法第41條第1 項得易科罰金之規定者
    ，適用修正前之刑法第41條第2 項規定。又修正前之刑法第
    41條第2 項乃規定併合處罰數罪均得易科罰金者，其應執行
    之刑逾6 月亦得諭知易科罰金。是本件應依修正前刑法第41
    條第2 項等規定，諭知被告應執行刑之易科罰金折算標準。
據上論斷，應依刑事訴訟法第273 條之1 第1 項、第299 條第1
項前段，刑法第2 條第1 項前段、第320 條第1 項、第47條第1
項、第41條第1 項前段，95年7 月1 日修正施行前刑法第56條、
第51條第5 款、第41條第1 項前段、第2 項，刑法施行法第1 條
之1 第1 項、第2 項前段、第3 條之1 第3 項，95年7 月1 日修
正施行前罰金罰鍰提高標準條例第2 條，現行法規所定貨幣單位
折算新臺幣條例第2 條，中華民國九十六年罪犯減刑條例第2 條
第1 項第3 款、第7 條、第9 條，判決如主文。
本案經檢察官許英輝到庭執行職務
中    華    民    國    100    年    7    月    4     日
                  刑事第四庭     法  官   江振源
以上正本證明與原本無異
如不服本判決，應於判決送達後10日內向本院提出上訴書狀（應
附繕本），其未敘述上訴理由者，應於上訴期間屆滿後20日內補
提理由書狀於本院，上訴於臺灣高等法院高雄分院。
中    華    民    國    100    年    7    月    4     日
                                  書記官  邱淑婷
附錄本判決論罪科刑法條：
刑法第320條
意圖為自己或第三人不法之所有，而竊取他人之動產者，為竊盜
罪，處五年以下有期徒刑、拘役或五百元以下罰金。
意圖為自己或第三人不法之利益，而竊佔他人之不動產者，依前
項之規定處斷。
前二項之未遂犯罰之。
附表：
┌─┬────┬────────┬─────────┬────┐
│編│犯罪時間│犯罪方法        │證據              │論罪科刑│
│號│、地點  │                │                  │        │
├─┼────┼────────┼─────────┼────┤
│1 │95年3月3│鄧敦元趁無人注意│被告之自白、證人黃│鄧敦元連│
│  │0日12時5│之隙，徒手將黃楊│楊秀美之證述、採證│續犯竊盜│
│  │0分許， │秀美放在供桌上、│照片、偵查報告（警│罪，累犯│
│  │屏東縣東│裝有10萬8000元之│卷第3 、7-9 、2 頁│，處有期│
│  │港鎮「東│祈願外套竊走。  │，偵緝卷第55頁，偵│徒刑壹年│
│  │隆宮」。│                │卷第12頁，本院100 │，減為有│
│  │        │                │年5 月23日準備程序│期徒刑陸│
│  │        │                │筆錄第2 頁）。    │月，如易│
├─┼────┼────────┼─────────┤科罰金以│
│2 │編號1同 │鄧敦元趁無人注意│被告之自白、證人楊│銀元佰│
│  │日之13時│之隙，徒手將楊佳│佳陵之證述、採證照│元即新臺│
│  │22分許，│陵放在供桌上、裝│片、偵查報告（警卷│幣玖佰元│
│  │屏東縣新│有3萬6000元之祈 │第10、20、2 頁，偵│折算壹日│
│  │園鄉「仙│願外套竊走。    │緝卷第55頁，偵卷第│。      │
│  │隆宮」。│                │12頁，本院100 年5 │        │
│  │        │                │月23日準備程序筆錄│        │
│  │        │                │第2 頁）。        │        │
├─┼────┼────────┼─────────┼────┤
│3 │99年1月9│鄧敦元趁無人注意│被告之自白、證人潘│鄧敦元犯│
│  │日10時30│之隙，徒手將潘美│美雪和廖明良之證述│竊盜罪，│
│  │分許，同│雪放在供桌上、裝│、贓物認領保管單、│累犯，處│
│  │編號1地 │有8萬8000元之祈 │採證照片、偵查報告│有期徒刑│
│  │點。    │願外套竊走。惟因│（警卷第21、24、27│陸月，如│
│  │        │廟方人員廖明良察│、28-30 、2 頁，偵│易科罰金│
│  │        │覺有異，於鄧敦元│緝卷第55頁，偵卷第│以新臺幣│
│  │        │行至廟門附近時試│12頁，本院100 年5 │壹仟元折│
│  │        │著攔阻，致鄧敦元│月23日準備程序筆錄│算壹日。│
│  │        │拋下所竊贓物逕自│第2 頁）。        │        │
│  │        │逃逸。          │                  │        │
└─┴────┴────────┴─────────┴────┘